Inventaris van het archief van het Directoraat-Generaal voor Scheepvaart en Maritieme Zaken van het ministerie van Verkeer en Waterstaat, (1840) 1980-1998 (2002)
Nationaal Archief, Den Haag
- Arbeidsomstandigheden, 04.
  - Het toepassen van het Keuringsreglement 1966 en de wijziging daarvan met betrekking tot het gezichtvermogen van zeevarend personeel, 1980 - 1984; 235; 1 omslag
    BSD: 21/297
  - Het toepassen van het Internationale Arbeidsorganisatie-verdrag inzake de huisvesting van de bemanning aan boord van schepen, 1980 - 1984; 459; 1 omslag
    5.021-0166-01 De minister van VenW/DGSM
  - Het intrekken van het Wetsvoorstel Arbeidsvoorziening Zeevaart, 1989 - 1992; 1011; 1 omslag
  - Het wijzigen en toepassen van de Arbeidsomstandighedenwet, met bijlage, 1990 - 1992; 1012-1015; 3 omslagen en 1 pak
    - 1990 - 1992, 1012; 1 pak
    - 1992, 1013
    - 1992, 1014
    - 1992, 1015
  - Het uitvoeren van mobiliteitsbeleid met betrekking tot de mobiliteitsbevordering van personeel, met bijlagen, 1990 - 1994; 646; 1 omslag
    5.075-0152-01 Vakminister
  - Het mede voorbereiden wijzigingen in de Arbeidsomstandighedenwet, 1990 - 1994; 1187; 1 omslag
    5.085-0302-01
  - Het onderhouden van betrekkingen met de Bijzondere Commissie van Overleg inzake het personeelsbeleid, 1992 - 1993; 560; 1 omslag
    5.072-0112-01 Bijzondere commissie
  - Het wijzigen van de Wet Arbeidstijden en rusttijden in de zeescheepvaart, binnenvaart en visserij, 1995 - 1997; 207; 1 omslag
    5.114-0077-01 Minister van Verkeer en Waterstaat
  - Het leveren van een bijdrage aan de campagne Maritiem Beroep ter promotie van het werken in de maritieme sector, met bijlagen, 1996 - 1997; 14; 1 pak
- Internationale samenwerking en regelgeving, 05.
  - Rapporten met betrekking tot verlichtingssystemen voor lichtboeien, onbewaakte lichten en vuurtorens betreffende de 2e internationale vuurtoren conferentie te Parijs 1933, alsmede het 3e internationale congres voor het zeeseinwezen, Berlijn 1937, 1927 - 1935; 67; 1 pak
    Met Engelse tekst, Grondslag artikel 5 lid E archiefwet 1995
  - Agenda's en notulen van de vergaderingen van het Belgisch-Nederlandse studiecommissie voor het Schelderegime, met bijlagen, 1945 - 1960; 412-509; 3 pakken
    Met Franse tekst
    5.028-0241-02 Minister van Verkeer en Waterstaat
    - Deel I 1945 - 1957, 509
    - Deel II 1957 - 1959, 505
    - Deel III 1960, 412
  - Het voorbereiden en presenteren van het Nederlandse standpunt in de International Conference on Lighthouses and other aids to Navigation, gehouden te Scheveningen, 1955; 68; 1 pak
    Met Engelse tekst en tekeningen
    5.021-0035-01 De minister van VenW/DGSM
  - Het voorbereiden van de scheepvaartovereenkomst met Bulgarije, 1970, 1980 - 1983; 413; 1 omslag
    5.021-0046-01 De minister van VenW/DGSM
  - Het beantwoorden van kamervragen inzake het beleid ten opzichte van Nederlandse olieschepen en de boycot, met bijlagen, 1980; 1356; 1 omslag
  - Het onderhouden van betrekkingen met de International Convention concerning Standards, Training, Certification and Watchkeeping for Seafarers inzake de Convention Near Coastal Voyages, 1980 - 1981; 1123; 1 omslag
    5.021-0019-01 De minister van VenW/DGSM
  - Het mede voorbreiden van een Internationaal Verdrag inzake de internationale normen voor de opleiding, diplomering en wachtdienst voor zeevarenden, 1980 - 1982; 1469; 1 omslag
  - Het mede voorbereiden van een internationaal verdrag inzake opsporing en redding opvarenden en drenkelingen, 1980 - 1982; 1159; 1 omslag
    Met Engelse tekst BSD: 50/192
  - Het voorbereiden en presenteren van het Nederlandse standpunt op de 1e tot en met 3e internationale ministerconferentie inzake de veiligheid ter zee, met bijlagen, 1980 - 1982; 371-1452; 1 omslag en 3 pakken
    Met Franse en Engelse tekst
    - Deel I - Eerste Regionale ministersconferentie 1980 - 1981, 371; 1 pak
    - Deel II - Tweede Regionale ministersconferentie 1980 - 1981, 1438; 1 pak
    - Deel IIa - Tweede Regionale ministersconferentie 1981 - 1982, 1452; 1 pak
    - Deel III - Derde Regionale ministerconferentie 1983 - 1984, 460
  - Het mede voorbereiden van bilaterale regelingen en overeenkomsten inzake het scheepsvervoer van gevaarlijke stoffen, 1980 - 1983; 756; 1 omslag
    Met Duitse en Engelse tekst en tekeningen
  - Het sluiten van een overeenkomst met de Verenigde Staten inzake de jurisdictie over Nederlandse schepen die gebruik maken van de Louisiana Offshore Oil Port, met bijlagen, 1980 - 1983; 1124; 1 omslag
  - Het voorbereiden en vaststellen van een verdrag tussen Nederland en Duitsland inzake de verkeersbegeleiding in de Eemsmonding (Eemsradar Verdrag), met bijlagen, 1980 - 1984; 1248-1329; 2 pakken
    - 1980 - 1982, 1248
    - 1983 - 1984, 1329
  - Het bespreken van de ratificatie van de Verenigde Naties Gedragscode voor Lijnvaartconferences in internationaal verband, 1980 - 1984; 419; 1 pak
  - Het voorbereiden van de eerste wijzigingen op het Schepenbesluit 1965 en de Wet op de Zeevaartdiploma's en het voorbereiden en presenteren van het Nerlandse standpunt in de vergaderingen van het IM(C)O Sub Committee on the Standards of Training and Watchkeeping, 1980-1984; 63; 1 omslag
    5.021-0026-01 De minister van VenW/DGSM
  - Het voorbereiden van de ratificatie van het Internationale Verdrag van Torremolinos voor de beveiliging van vissersvaartuigen, 1980-1984; 1439; 1 omslag
    met Franse en Engelse tekst
    5.021-0024-01 De minister van VenW/DGSM
  - Het onderhouden van betrekkingen met de Koninklijke Nederlandse Redersvereniging inzake piraterij, met bijlagen, 1980 - 1984; 545; 1 pak
  - Het voeren van onderhandelingen met Zuid Korea inzake een toekomstig bilateraal scheepvaartsverdrag, 1980 - 1984; 1172-1173; 2 pakken
    - 1980, 1172
    - 1981 - 1984, 1173
  - Het verstrekken van informatie aan de Verkeersraad in Jakarta inzake de Wet van 3 mei 1984, houdende "melding buitenlandse boycotmaatregelen", 1980, 1984; 561; 1 omslag
    5.021-0011-01 De minister van VenW/DGSM
  - Het onderhouden van betrekkingen met het Directoraat Generaal van de Rijkswaterstaat over het afbakenen van verantwoordelijkheden inzake mijnbouw op het Continentaal Plat, 1980 - 1984; 732; 1 omslag
    5.143-0306-01 Vakminister
  - Agenda's en notulen van de vergaderingen van de werkgroep Harmonisation Radarperformance Standards, 1981; 772; 1 omslag
  - Het adviseren van de minister aangaande de instructies voor de Nederlandse delegatie naar de Verenigde Naties Conferentie voor de Minst Ontwikkelde Landen (MOLS), met bijlagen, 1981; 1344; 1 omslag
  - Het vaststellen en presenteren van het Nederlandse standpunt in het scheepvaartoverleg tussen Nederland en de Sovjet Unie, 1981 - 1984; 980-1463; 1 omslag en 2 pakken
    - Deel I 1981 - 1982, 1463; 1 pak
    - Deel II 1982 - 1984, 980; 1 pak
    - Deel III 1984, 1169
  - Het mede voorbereiden van een scheepvaartverdrag met Mexico, 1981 - 1985; 456-636; 2 omslagen
    - 1981, 456
    - 1982 - 1985, 636
  - Het adviseren van de minister bij het in de ministerraad behandelen van een overeenkomst tussen Nederland en Duitsland aangaande het hoger onderwijs, 1982; 1357; 1 stuk
  - Het vaststellen van voorschriften voor vissersvaartuigen, in het kader van de ratificatie van het Verdrag van Torremolinos, 1982-1983; 26; 1 omslag
  - Het voorbereiden en presenteren van het Nederlandse standpunt op VN-conferenties te Genève inzake registratievoorwaarden voor schepen, 1982-1985; 337; 1 omslag
    5.021-0031-01 De minister van VenW/DGSM
  - Agenda's en notulen van de vergaderingen van het Raadgevend Comité voor de controle op en de beperking van de Verontreiniging van de zee door lozing van Koolwaterstoffen, met bijlagen, 1983; 1179; 1 pak
    5.021-0225-01 De minister van VenW/DGSM
  - Het vertalen van de Wet Vervoer over zee in het Engels bevattende de gegeven uitvoering van verdrag op 6 april 1974 te Geneve, 1983 - 1984; 249; 1 omslag
    5.021-0074-01 De minister van VenW/DGSM
  - Het tot stand komen van een bilaterale scheepvaartovereenkomst tussen Nederland en Marokko, 1984; 1382; 1 omslag
  - Agenda's en notulen van de vergaderingen van het Bilateraal Ministerieel Overleg tussen Nederland en België inzake zeehaven- en vaarwegaangelegenheden, 1984-1988; 1079; 1 pak
    5.028-0455-02 Minister van Verkeer en Waterstaat
  - Het onderhouden van betrekkingen met de Duitse regering inzake de Wet Grenzen van de Territoriale Zee van Nederland, 1985 - 1989; 1160; 1 omslag
  - Agenda's en notulen van de vergaderingen van het DGSM District Scheldemond inzake de voorbereiding van een internationaal reglement en voor het vervoer van gevaarlijke stoffen met zeeschepen, met bijlagen, 1985-1989; 1411; 1 pak
    5.021-0224-01 De minister van VenW/DGSM
  - Het voorbereiden en tot stand komen van een bilateraal scheepvaartverdrag met Mexico, 1985 - 1989; 1396; 1 pak
  - Het onderhouden van betrekkingen met de Duitse Bondsregering inzake de samenwerking bij de redding van mensenlevens op de Noordzee en de aanpassing van het Marine Search and Rescue Verdrag uit 1958, 1985 - 1989; 1084; 1 omslag
    Met Duitse en Engelse tekst
  - Het voorbereiden en presenteren van het Nederlandse standpunt in de Nederlands-Russische Commissie inzake de Zeescheepvaart, 1985 - 1989; 15; 1 pak
  - Het voorbereiden en presenteren van het Nederlandse standpunt op het bilateraal overleg tussen Nederland-China inzake scheepvaartpolitiek, met bijlagen, 1985 - 1989; 403; 1 pak
  - Het voorbereiden van een samenwerkingsverband inzake maritiembeleid tussen Nederland en Maleisië, 1985-1989; 1315; 1 omslag
  - Het voorbereiden een bilateraal scheepvaartverdrag tussen Nederland en Zuid-Korea, 1985 - 1989; 515; 1 omslag
  - Het voorbereiden en presenteren van Nederlandse standpunten inzake scheepvaart- en handelsaangelegenheden in EEG verband, 1985 - 1989; 1212-1262; 1 omslag en 1 pak
    - 1985 - 1989, 1212; 1 pak
    - Bijlagen 1985 - 1989, 1262
  - Agenda's en notulen van de vergaderingen van de Cotton Club inzake internationale scheepvaartpolitiek, 1985 - 1994; 224-1156; 2 omslagen en 2 pakken
    5.021-0379-01
    - 936e - 981e vergadering 1985 - 1987, 1148
    - 982e -1006e vergadering 1987 - 1988, 1150
    - 1007e -1042e vergadering 1988 - 1989, 224; 1 pak
    - 1044e - 1100e vergadering 1990 - 1994, 1156; 1 pak
  - Het mede voorbereiden van werkbesprekingen van de minister van Verkeer en Waterstaat tijdens diens Mexico van de Minister inzake een bilateraal scheepvaartverdrag met Mexico, 1988; 1420; 1 omslag
    Met Spaanse en Engelse tekst
  - Het voorbereiden en presenteren van het Nederlandse standpunt in het Cyprus-Netherlands Joint committee on Maritime Matters, 1989, 1992-1993; 857; 1 omslag
  - Het onderhouden van betrekkingen met KNSM Kroonburgh inzake handelsbetrekkingen in de Sovjet-Unie, 1990-1991; 361; 1 pak
  - Het voorbereiden en presenteren van het Nederlandse standpunt in de Gemengde Commissie inzake zeescheepvaart Nederland - Sovjet-unie, 1990-1991; 872; 1 pak
  - Het voeren van overleg met de Belgische regering inzake het tot stand komen van de Schelderadarketen, 1990-1992; 1151; 1 omslag
  - Het opstellen van een internationale strategie op het gebied van scheepvaart en maritieme zaken, met bijlagen, 1990 - 1992; 1249; 1 omslag
  - Het voorbereiden en presenteren van het Nederlandse standpunt in de Permanente Commissie Eemsradarverdrag, 1990 - 1992; 420; 1 omslag
  - Het mede voeren van een bilateraal overleg met betrokken landen inzake jurisdictie in territoriale wateren, 1990-1993; 1403; 1 omslag
  - Het mede voorbereiden van wetgeving inzake het Nederlands Continentaal Plat, 1990-1991, 1993; 647; 1 omslag
  - Agenda's en notulen van de vergaderingen betreffende waterverdragen van de Raadgevende Interparlementaire Beneluxraad uitgebracht namens de verenigde commissies voor de Havenvraagstukken en het leefmilieu alsmede Wetsontwerp scheepsregister Luxemburg, met bijlagen, 1990-1993; 463; 1 pak
    5.021-0397-01
  - Het voorbereiden en begeleiden van NAVO oefeningen namens het National Shipping Authority of the Netherlands, met bijlagen, 1990 - 1994; 1181; 1 omslag
    5.021-0260-01 De minister van VenW/DGSM
  - Het wijzigen van het Verdrag inzake de internationale bepalingen ter voorkoming van aanvaringen op zee, 1990 - 1991, 1994; 1161; 1 omslag
  - Het bepalen van het beleid inzake scheepvaartaangelegenheden van de Nederlandse Antillen, 1990 - 1994; 184; 1 omslag
  - Het mede voorbereiden van een scheepvaartverdrag met Zuid Korea, 1990 - 1994; 185; 1 omslag
  - Het mede voorbereiden van overeenkomsten en verdragen inzake internationale samenwerking op maritiem gebied, met bijlagen, 1990 - 1994; 1136-1154; 2 pakken
    - 1990 - 1992, 1136
    - 1993 - 1994, 1154
  - Het wijzigen en publiceren van “Bekendmakingen aan de Scheepvaart”, met bijlagen, 1990 - 1994; 960-1002; 1 omslag en 1 pak
    - Map I 1990 - 1992, 960; 1 pak
    - Map II 1993 - 1994, 1002
  - Het erkennen en opstellen van regelingen voor het afgegeven van vaarbewijzen, die vereist worden voor het bevaren van de scheepvaartwegen, met bijlage, 1990 - 1994; 1162-1170; 1 omslag en 1 pak
    Met Engelse en Franse tekst
    5.021-0208-01 De minister van VenW/DGSM
    - België, 1170; 1 pak
    - Engeland, 1162
  - Het voorbereiden en presenteren van de Nederlandsestandpunt in de 4e internationale ministeriële Conferentie inzake Havenstaatcontrole, 1990 - 1994; 1488; 1 omslag
  - Het bepalen van het beleid inzake het Memorandum of Understanding on Port State Control, met bijlagen, 1990 - 1994; 484; 1 pak
    5.021-0039-01 De minister van VenW/DGSM
  - Agenda's en notulen van de conferenties van de Verkeersraden inzake de verkeersveiligheid, 1990 - 1994; 703; 1 omslag
  - Het leveren van een bijdrage aan de realisatie van het maritieme milieubeleid op de Nederlandse Antillen en Aruba, 1990 - 1994; 1447; 1 pak
  - Het mede voorbreiden van het Nederlands Antilliaans Zeebrievenbesluit, met bijlagen, 1990 - 1994; 409-410; 1 omslag en 1 pak
    5.021-0052-01 De minister van VenW/DGSM
    - Map I 1990 - 1994, 409; 1 pak
    - Map II 1993 - 1994, 410
  - Het voorbereiden en presenteren van het Nederlandse standpunt in het overleg met het Gemenebest van Onafhankelijke Staten en van de Gemengde Commissie Nederland Rusland, 1991 - 1992; 733; 1 omslag
  - Het geven van een presentatie in de Beleidsraad inzake de maritieme samenwerking met ontwikkelingslanden, met bijlagen, 1991 - 1992; 986; 1 omslag
  - Het onderhouden van betrekkingen met de regering van Estland inzake scheepvaartaangelegenheden en bilaterale verdragen, 1991 - 1994; 919; 1 omslag
  - Het verrichten van onderzoek naar de “Grandfather Clause”, 1991 - 1994; 1330; 1 omslag
  - Agenda's en notulen van de vergaderingen van de Bestuurs-, Beleids en Departementsraad inzake het uitvoeren van het internationaal beleid voor scheepvaart en maritieme zaken, met bijlagen, 1993; 1310; 1 omslag
  - Het uitvoeren van het onderzoeksproject Strategic Programme on the Organisation of the Lithuanian Shipping Industry in het kader van het Programma Samenwerking Oost Europa, met bijlagen, 1993 - 1994; 777; 1 pak
  - Het voorbereiden van de wijziging van het Verdrag van Torremolinos 1977 inzake de veiligheid van vissersvaartuigen, 1993 - 1994; 868; 1 omslag
  - Het mede voorbereiden van een scheepvaartverdrag met Oekraïne, 1993-1994; 179; 1 omslag
    5.021-0346-01 De minister van VenW/DGSM/Directeur Noord
  - Het bepalen van het beleid inzake Russisch Nederlandse scheepvaartaangelegenheden, 1994; 829; 1 omslag
  - Het controleren van de havenstaat naar aanleiding van internationale bijeenkomsten in het kader van de Liaison Officers Meeting van het Memorandum of Understanding on Port State Control, 1995 - 1996; 264; 1 pak
  - Het voorbereiden van deelname aan de North Sea Exercise, 1995 - 1996; 1293; 1 omslag
  - Het erkennen van diverse buitenlandse classificatiebureaus, met bijlagen, 1995 - 1997; 710; 1 pak
  - Het voorbereiden en presenteren van het Nederlandse standpunt op de conferenties van de International Labour Office en Internationale Arbeidsorganisatie inzake het personenvervoer, 1995 - 1997; 273; 1 omslag
    Met Engelse en Franse tekst BSD 086/78
  - Het coördineren van internationale maritieme projecten van het Maritiem research Instituut Nederland, met bijlagen, 1995 - 1997; 1476; 1 omslag
  - Het voorbereiden van de bilaterale regelgeving tussen Nederland en Duitsland betreffende scheepvaartaangelegenheden, 1995 - 1997; 608; 1 omslag
  - Agenda’s en notulen van de vergaderingen van het overleg tussen de minister van Verkeer en Wasterstaat en DGSM overleg, met bijlagen, 1995 - 1997; 516; 1 pak
  - Het voorbereiden en presenteren van het Nederlandse stanspunt op de vergaderingen van de Sub Committee on Radiocommunications and Search and Rescue, 1996 - 1997; 550; 1 omslag
  - Consultative Shipping Group, 05.1.
    - Agenda's en notulen van de vergaderingen van de Consultative Shipping Group en van het overleg tussen de CSG en de Verenigde Staten, 1977 - 1985; 47; 1 omslag
      5.021-0023-01 De minister van VenW/DGSM
    - Het voorbereiden en presenteren van Nederlandse standpunten inzake scheepvaartpolitieke ontwikkelingen in het overleg tussen de Verenigde Staten en de Consultative Shipping Group, met bijlagen, 1980 - 1984; 706-1369; 5 omslagen en 1 pak
      - Notities en opmerkingen betreffende de ontwerptekst “Panama canal bridge design rules” 1980, 1369
      - Het invoeren van unilaterale wetgeving inzake Automatic Radar Plotting Aids (ARPA) 1980 - 1983, 706
      - Notulen van vergaderingen 1980 - 1984, 707
      - Het voorbereiden van FMC Anti Rebating Certificaat 1980 - 1984, 1303
      - Notulen van vergaderingen 1981 - 1984, 819
      - Notulen van vergaderingen 1984, 1366; 1 pak
    - Agenda's en notulen van vergaderingen van de Consultative Shipping Group inzake het overleg met de Verenigde Staten, 1980 - 1984; 11-1367; 2 omslagen en 2 pakken
      - UN Liner Code 1980 - 1981, 195
      - Reciprocal guarantees of competitive access 1980 - 1983, 1367; 1 pak
      - CSG/CENSA Contact Group 1980 - 1984, 36
      - Stimuleringsbeleid 1981 - 1982, 11; 1 pak
    - Agenda's en notulen van de vergaderingen tussen de leden van de Consultative Shipping Group en de Verenigde Staten, 1980 - 1985; 904-1363; 3 omslagen 1 pak
      - 819e - 881e note of meeting 1980 - 1982, 1363; 1 pak
      - 837e - 849e note of meeting 1982 - 1983, 915
      - 896e - 882e note of meeting 1982 - 1983, 904
      - 897e - 935e note of meeting 1983 - 1984, 905
    - Het voorbereiden en presenteren van het Nederlandse stanspunt op de vergaderingen vande Consultative Shipping Group, met bijlagen, 1985 - 1989; 404-1460; 6 omslagen
      - 1982 - 1983, 1453
      - 1983 - 1984, 1460
      - 1985 - 1986, 404
      - 1985 - 1989, 531
      - 1987 - 1989, 1316
      - 1990 - 1994, 858
  - Europese Economische Gemeenschap en Europese Gemeenschap, 05.2.
    - Het mede voorbereiden van maatregelen inzake EG-richtlijn 82/714 over technische voorschriften voor binnenschepen, 1979 - 1984; 381; 1 pak
    - Het mede ontwerpen van een richtlijn in werkgroep vervoersvraagstukken van de Raad van de Europese Gemeenschap tot vaststelling van de technische voorschriften voor binnenschepen, met bijlagen, 1980-1981; 820; 1 pak
      5.021-0018-01 De minister van VenW/DGSM
    - Het voorbereiden en deelnemen aan de 708e zitting van de Europese Raadswerkgroep Vervoer, met bijlagen, 1980-1981; 814; 1 pak
    - Het mede voorbereiden van een EG-richtlijn inzake de veiligheid van de scheepvaart en ter voorkoming van de verontreiniging van de zee, met bijlagen, 1980 - 1983; 370-663; 2 pakken
      Met Duitse, Engelse en Franse tekst
      - 1980 - 1982, 663
      - 1982 - 1983, 370
    - Agenda's en notulen van de vergaderingen van de werkgroep Vervoersvraagstukken van de Raad voor Transport, met bijlagen, 1980 - 1983; 838-854; 2 omslagen en 1 pak
      - 1980 - 1981, 841; 1 pak
      - 1981, 854
      - 1981 - 1983, 838
    - Agenda's en notulen van de vergaderingen van de Interne Marktraad voor de leden van de Coördinatie Commissie voor Europese Integratie en Associatieproblemen, met bijlagen, 1980 - 1984; 84; 1 pak
      5.021-0021-01 De minister van VenW/DGSM
    - Het voorbereiden en presenteren van het Nederlandse standpunt in een expertbijeenkomst van de Europese Raad inzake het tot standkomen van Europese mededingingsregels in de scheepvaart, 1980 - 1984; 52-468; 2 pakken
      5.021-0008-01 De minister van VenW/DGSM
      - 1980 - 1982, 468
      - 1983 - 1984, 52
    - Het mede voorbereiden van het scheepvaartbeleid van de Europese Economische Gemeenschap, met bijlagen, 1981; 805; 1 omslag
    - Agenda's en notulen van de vergaderingen van de Raadswerkgroep Vervoer van de Europese Gemeenschap, 1981 - 1982; 6-12; 2 omslagen en 1 pak
      - 1981 - 1982, 12
      - 1982 - 1983, 6; 1 pak
      - 1984 - 1984, 7
    - Advies van de Sociaal Economische Raad (SER) inzake de EG ontwerpverordening tot vaststelling van de wijze van toepassing van de artikelen 85 en 86 van het EG Verdrag op het zeevervoer, 1981 - 1984; 87; 1 pak
    - Het voorbereiden en presenteren van het Nederlandse standpunt in het overleg tussen een Europese ‘Hard Core Group’ en de Sovjet Unie inzake niet commerciële activiteiten van Sovjet reders, 1981 - 1984; 298-487; 1 omslag en 3 pakken
      - 1981, 480; 1 omslag
      - 1981 - 1982, 298
      - 1982, 487
      - 1983 - 1984, 464
    - Agenda's en notulen van de vergaderingen van de Hard Core Groep van de EG inzake het scheepvaartbeleid ten opzichte van de Sovjet Unie, 1982-1983; 1408; 1 pak
      Met Engelse en Franse teksten
    - Het voorbereiden en presenteren van het Nederlandse standpunt tijdens zittingen van de Working Group on Navigation Lights van de EEG, 1982-1983; 358; 1 omslag
      Bevat Engelse tekst
    - Agenda's en notulen van de vergaderingen van de Raadswerkgroep Vervoer van de Europese Gemeenschap, met bijlagen, 1983 - 1984; 283; 1 omslag
    - Het voorbereiden en presenteren van het Nederlandse standpunt in de Expert Group on Maritime Research van de Europese Gemeenschap inzake een gemeenschappelijk onderzoeksprogramma, 1983-1984; 920; 1 omslag
      5.021-0027-01 De minister van VenW/DGSM
    - Agenda en notulen van de bijeenkomst van Hoge Ambtenaren uit de EG-lidstaten verantwoordelijk voor zeevaartbeleid inzake de ontwikkeling van het gemeenschappelijk zeescheepvaartbeleid, 1984; 1391; 1 omslag
    - Het bepalen van het standpunt inzake het scheepvaart-, vervoers- en havenbeleid in EEG verband, 1985 - 1989; 1260-1317; 2 pakken
      - 1985 - 1989, 1260
      - Bijlagen 1985 - 1989, 1317
    - Het vaststellen van het niet naleven van een EG-verordening door schepen varend onder de vlag van de Sovjet-Unie, 1985 - 1989; 723; 1 pak
    - Nota houdende het "COST-311 Simulation of Maritime Traffic" project in EG-verband, 1986 - 1988; 792; 1 omslag
    - Het toepassen van mededingingsregels van de Europese Gemeenschap op de scheepvaart tussen Europa en West- en Centraal Afrika, met bijlagen, 1989-1994; 1397; 1 omslag
    - Het becommentariëren van Artikel 169 van het EEG Verdrag “nationaliteitsvoorwaarde die wordt opgelegd aan onderdanen van andere lidstaten die als gediplomeerd zeeman wensen aan te monsteren op schepen varend onder Nederlandse vlag”, 1990; 1180; 1 omslag
      5.021-0022-01 De minister van VenW/DGSM
    - Het uitgeven van bewerkte regelingen en verordeningen met betrekking tot de zeescheepvaart binnen de Europese interne markt, verwerkt als Databank Europa 1992, 1990; 31; 1 omslag
    - Het becommentariëren van het voorontwerp van de richtsnoeren van de Europese Gemeenschap ter beoordeling van steunmaatregelen ten voordele van communautaire scheepvaartondernemingen, 1990-1991; 1421; 1 omslag
    - De regelgeving van de Europese Gemeenschap op het gebied van veiligheid op zee, met bijlagen, 1990-1993; 1174; 1 pak